臺灣雲林地方法院刑事判決　　　　　　　100年度易字第122號
公　訴　人　臺灣雲林地方法院檢察署檢察官
被　　　告　孫永承
上列被告因違反毒品危害防制條例案件，經檢察官提起公訴（10
0 年度毒偵字第27號），被告於準備程序中就被訴事實為有罪之
陳述，本院改依簡式審判程序審理，判決如下：
    主  文
孫永承施用第二級毒品，累犯，處有期徒刑陸月，如易科罰金，
以新臺幣壹仟元折算壹日。
    犯罪事實
一、孫永承因竊盜案件，經本院以96年度易字第454 號判處有期
    徒刑7 月，復經臺灣高等法院臺南分院以96年度上易字第63
    1 號駁回上訴確定；復因詐欺案件，經臺灣臺中地方法院以
    97年度中簡字第1013號判處有期徒刑2 月確定。上開2 案件
    ，嗣經臺灣臺中地方法院以97年度聲字第2593號裁定，定其
    應執行刑為有期徒刑8 月確定，於民國97年11月2 日執行完
    畢（本件構成累犯）。又孫永承前因施用毒品案件，經觀察
    、勒戒後，認有繼續施用毒品之傾向，經送入戒治處所強制
    戒治，於民國97年6 月2 日停止其處分出監，並由臺灣雲林
    地方法院檢察署檢察官於97年6 月9 日，以97年度戒毒偵字
    第34號為不起訴處分確定。復於5 年內再犯施用第一級毒品
    犯行，經本院以98年度訴字第560 號判處有期徒刑8 月確定
    ；復再因施用第一級毒品犯行，經本院以98年度訴字第987
    號判處有期徒刑8 月確定。上開2 案件接續執行，於99年11
    月2 日於縮短刑期假釋付保護管束出監，迄100 年1 月27日
    假釋期滿，其假釋未經撤銷，以執行完畢論。詎仍不知悔改
    ，竟基於施用第二級毒品甲基安非他命之犯意，於99年11月
    21日或22時某時許，在苗栗縣頭份鎮某處，以將第二級毒品
    甲基安非他命置於玻璃球內，用火燒烤後吸食其煙霧之方式
    ，施用第二級毒品甲基安非他命1 次，嗣於99年11月24日8
    時31分許，在臺灣雲林地方法院檢察署觀護人室執行受保護
    管束人尿液採集送驗，檢出毒品甲基安非他命陽性反應，因
    而查悉上情。
二、案經臺灣雲林地方法院檢察署觀護人室簽請臺灣雲林地方法
    院檢察署檢察官偵查起訴。
    理  由
一、本件屬於刑事訴訟法第376 條第1 款所列之案件，依同法第
    284 條之1 規定，得由法官一人獨任審判。又被告於準備程
    序中就被訴事實為有罪之陳述，本院裁定進行簡式審判程序
    （依刑事訴訟法第50條但書之規定，此裁定當庭宣示，命記
    載於筆錄即可，不用製作裁定書面），此有本院100 年5 月
    10日審判筆錄一份附卷足憑，則依據刑事訴訟法第273 條之
    2 、同法第159 條第2 項之規定，不適用傳聞法則有關限制
    證據能力之相關規定，合先敘明。
二、被告孫永承之上開犯罪事實，除有其於本院審理時之自白外
    ，尚有下列證據可佐：
    (一)臺灣雲林地方法院檢察署受保護管束人（被告）尿液檢體
      監管紀錄表1 紙（偵卷第3 頁）。
    (二)臺灣檢驗科技股份有限公司濫用藥物尿液檢驗報告（報告
      編號：KH/2010/B0000000號）1 紙（偵卷第5 頁）。
    (三)臺灣高等法院被告前案紀錄表1 份。證明：被告有犯罪事
      實欄所載施用毒品案件，經觀察、勒戒及強制戒治紀錄，
      並於觀察、勒戒及強制戒治執行完畢後，5 年內再次施用
      毒品之情形。故此次再犯本件施用毒品罪，已非毒品危害
      防制條例第20條第3 項所定「5 年後再犯」之情形，仍應
      依同條例第10條第2 項之規定處罰（最高法院95年度第7
      次刑事庭會議決定文參照）。
    綜上，本件事證明確，被告犯行堪以認定，應依法論科。
三、論罪科刑：
    (一)查甲基安非他命係毒品危害防制條例第2 條第2 項第2 款
      規定之第二級毒品，核被告孫永承所為施用甲基安非他命
      之行為，係犯毒品危害防制條例第10條第2 項之施用第二
      級毒品罪。其因施用第二級毒品甲基安非他命而非法持有
      第二級毒品之行為，應為施用之高度行為所吸收，不另論
      罪。
    (二)再被告有如犯罪事實欄所載徒刑執行完畢之前科紀錄，有
      卷附臺灣高等法院被告前案紀錄表可按，其於受徒刑之執
      行完畢後，5 年以內故意再犯本件有期徒刑以上之罪，為
      累犯，應依刑法第47條第1 項規定加重其刑。
    (三)爰審酌被告前有違反毒品危害防制條例、竊盜、詐欺等前
      科，有臺灣高等法院被告前案紀錄表在卷可考，可見素行
      不佳，竟仍施用甲基安非他命，顯見先前所受保安處分及
      刑之執行均未收矯治、警惕之效，亦未見悔過自新之意，
      被告既無確實戒毒之決心，已難自拔，自應施以相當之刑
      罰，以期收教化之功能，並協助其戒去毒癮，兼衡被告犯
      後於本院審理時坦承犯行，堪見已有悔意，及自陳家中有
      父母、3 個小孩、工作為貼磁磚、每日薪水約新臺幣1 千
      多元，暨檢察官具體求處有期徒刑6 月等一切情狀，量處
      如主文所示之刑，並諭知易科罰金之折算標準。
據上論斷，應依刑事訴訟法第299 條第1 項前段、第273 條之1
第1 項，毒品危害防制條例第10條第2 項，刑法第11條前段、第
47條第1 項、第41條第1 項前段，判決如主文。
本案經檢察官魏偕到庭執行職務。
中    華    民    國   100    年    5     月    13    日
                  刑事第六庭    法  官  陳美利
以上正本證明與原本無異。
如不服本判決應於收受判決後10日內向本院提出上訴書狀，並應
敘述具體理由；其未敘述上訴理由者，應於上訴期間屆滿後20日
內向本院補提理由書（均須按他造當事人之人數附繕本）。「切
勿逕送上級法院」。
                                書記官  王秀如
中    華    民    國   100    年    5     月    13    日
附錄本案論罪科刑條文：
毒品危害防制條例第10條
施用第一級毒品者，處 6 月以上 5 年以下有期徒刑。
施用第二級毒品者，處 3 年以下有期徒刑。